【裁判字號】    98,裁,2440
【裁判日期】    981008
【裁判案由】    地價稅
【裁判全文】
最  高  行  政  法  院  裁  定
                                      98年度裁字第2440號
聲  請  人  中國石油化學工業開發股份有限公司
代  表  人  甲  ○
訴訟代理人  卓隆燁
上列聲請人因與相對人高雄市稅捐稽徵處間地價稅事件，對於中
華民國98年2月19日本院98年度裁字第383號裁定，聲請再審，本
院裁定如下：
    主  文
再審之聲請駁回。
再審訴訟費用由聲請人負擔。
    理  由
一、按對於確定裁定聲請再審，應依行政訴訟法第283條準用第2
    77條第1項第4款之規定表明再審理由，此為必須具備之程式
    。所謂表明再審理由，必須指明確定裁定有如何合於再審事
    由之具體情事，始為相當。倘僅泛言有何條款之再審事由，
    而無具體情事者，尚難謂已合法表明再審理由。如未表明再
    審理由，法院無庸命其補正。
二、本件聲請人主張本院98年度裁字第383號確定裁定（下稱原
    裁定）及高雄高等行政法院97年度訴字第612號判決（下稱
    前判決）有行政訴訟法第273條第1項第1款所定再審事由，
    對之聲請再審，意旨略謂：聲請人其所有高雄市○鎮區○○
    段4、86、87及86之4地號土地（下稱系爭土地）之使用分區
    雖已由「甲種工業區」變更編定為「特貿五A區」，於開發
    計畫核准前，依都市計畫法高雄市施行細則第27條規定及高
    雄市政府都市發展局95年3月10日高市都發二字第095000253
    6號函釋意旨，仍得繼續為工業用途之使用，此係基於土地
    稅法第10條第2項前段之規定，且系爭土地自始未變更原規
    劃之使用用途，依土地稅法第41條第1項規定，毋須再提出
    申請，自無該法同條第2項所稱應向主管稽徵機關申報之情
    事，揆諸實質課稅原則，仍應有土地稅法第18條工業用地特
    別稅率之適用，惟前判決未據土地稅法第10、41條及都市計
    畫法高雄市施行細則第27條並實質課稅原則而為判決，亦未
    針對土地稅法第18條立法意旨及坐落系爭土地之球形油槽於
    拆除前後，均供工業用途使用等情加以究明，聲請人於上訴
    理由內，業就其適用法令之不當加以論述，原裁定竟認上訴
    不合法，裁定駁回其上訴，顯有適用行政訴訟法第249條錯
    誤之情事，而有行政訴訟法第273條第1項第1款再審事由等
    語。經查，原裁定就聲請人對於原判決上訴之上訴理由，論
    之實質，無非就原審取捨證據、認定事實之職權行使，任意
    為空泛之指摘，而非具體表明原判決有不適用法規或適用不
    當等情形，業於理由內詳予論述。核其聲請狀內表明之再審
    理由，無非說明其對於前訴訟程序確定裁判不服之理由，而
    對於上開確定裁定究有如何合於行政訴訟法第273條第1項第
    1款規定之具體情事，則未據敘明，依上開規定及說明，其
    聲請自非合法。
三、據上論結，本件聲請為不合法。依行政訴訟法第283條、第
    278條第1項、第104條、民事訴訟法第95條、第78條，裁定
    如主文。
中    華    民    國    98    年    10    月    8     日
                    最高行政法院第六庭
                        審判長法官  吳  明  鴻
                              法官  鄭  小  康
                              法官  陳  金  圍
                              法官  林  茂  權
                              法官  侯  東  昇
以  上  正  本  證  明  與  原  本  無  異
中    華    民    國    98    年    10    月    9     日
                              書記官  伍  榮  陞


司法院資訊處製作；財團法人民間司法改革基金會備份。
